【裁判字號】    98,交簡上,60
【裁判日期】    980731
【裁判案由】    公共危險
【裁判全文】
臺灣嘉義地方法院刑事判決            98年度交簡上字第60號
上  訴  人
即  被  告  乙○○
上列被告因公共危險案件，不服本院民國98年6 月22日98年度嘉
交簡字第595 號第一審刑事簡易判決（聲請簡易判決處刑案號：
98年度偵字第4697號），提起上訴，本院管轄之第二審合議庭判
決如下：
    主  文
上訴駁回。
    犯 罪 事 實
一、乙○○前因詐欺案件，經本院以95年度嘉簡字第911 號判決
    判處有期徒刑4 月，如易科罰金，以銀元3 百元折算1 日確
    定，於民國95年9 月11日易科罰金執行完畢。另其前曾於89
    年間因酒後駕車犯不能安全駕駛動力交通工具罪，經臺灣臺
    中地方法院以90年度沙交簡字31號判決判處拘役50日，如易
    科罰金以銀元3 百元折算1 日確定，明知飲用酒類致不能安
    全駕駛動力交通工具者，不得駕駛之，其於98年4 月23日11
    時至17時許，在嘉義縣梅山鄉安靖村柿仔寮10號友人吳敬忠
    住處飲用米酒後，明知自己已因飲酒而精神狀況不佳、反應
    較慢，不能安全駕駛動力交通工具，仍基於致交通公共危險
    之故意，騎乘車牌號碼000-0000號重型機車，沿嘉義縣梅山
    鄉○○村○村里道路由西往東方向行駛，欲返回其位於同村
    11鄰水井仔14號之住處，嗣於同日17時5 分許，行經上開村
    里道路柿仔寮路段某無門牌號碼之工寮前，因不勝酒力，自
    行摔倒受傷，警方據報到場處理後，發現乙○○有酒後駕車
    情況，將其送往慈濟醫院大林分院治療，並於同日18時49分
    ，在該院急診室對乙○○施以酒精濃度檢測，測得其呼氣所
    含酒精濃度達每公升0.62毫克，顯然無法安全駕駛，而查悉
    上情。
二、案經嘉義縣警察局竹崎分局報請臺灣嘉義地方法院檢察署檢
    察官偵查聲請簡易判決處刑。
    理  由
一、按被告以外之人於審判外之陳述，雖不符刑事訴訟法第159
    條之1 至第159條之4之規定，而經當事人於審判程序同意作
    為證據，法院審酌該言詞陳述或書面陳述作成時之情況，認
    為適當者，亦得為證據。當事人、代理人或辯護人於法院調
    查證據時，知有第159條第1項不得為證據之情形，而未於言
    詞辯論終結前聲明異議者，視為有前項之同意，刑事訴訟法
    第159 條之5 定有明文。本件被告於言詞辯論終結前，對於
    下述本院採為認定犯罪事實依據之嘉義縣警察局竹崎分局道
    路交通事故現場圖、道路交通事故調查報告表、刑法第185
    條之3 案件測試觀察紀錄表、職務報告書等各項供述證據，
    均未就證據能力聲明異議，本院審酌該等供述證據之取得過
    程並無瑕疵，與本案待證事實間復具有相當之關聯性，以之
    為本案證據並無不當，自得採為本件認定事實之基礎，合先
    敘明。
二、訊據被告固坦承有於上開時、地飲酒之事實，惟矢口否認有
    何公共危險犯行，辯稱：伊係步行前往友人吳敬忠家中飲酒
    ，飲酒結束後亦係步行離開，不慎摔倒，上開機車因無法發
    動騎用，已停放在安靖國小舊活動中心旁樹下約10天云云。
    惟查：
(一)被告於前揭時、地飲用酒類後，騎乘車牌號碼000-0000號重
    型機車沿嘉義縣梅山鄉○○村○○○村里道路由西往東方向
    行駛，於98年4 月23日17時5 分許，行經該村里道路某無門
    牌號碼之工寮前時，因不勝酒力，自行摔倒致頭部受傷，經
    送慈濟醫院大林分院救治後，員警於同日18時49分在該院急
    診室測試其呼氣所含酒精濃度達每公升0.62毫克之事實，業
    經被告於警詢中坦白承認（見警卷第2 至4 頁）。並有酒精
    測定紀錄表、刑法第185 條之3 案件測試觀察紀錄表，以及
    員警製作之道路交通事故現場圖、道路交通事故調查報告表
    (一)、(二)暨現場照片6 張在卷可佐（見警卷第5 至12頁），堪
    認屬實。
(二)按刑法第185 條之3 所稱服用酒類或其他相類之物，不能安
    全駕駛動力交通工具而駕駛之公共危險條款，係屬抽象危險
    犯，此種抽象危險係伴隨飲酒過量之行為而當然成立，只需
    客觀上有此種行為出現，危險即視為存在，是否果真肇事，
    均不影響公共危險罪責之成立；又上開條文所稱「不能安全
    駕駛」者，依法務部邀集交通、衛生等主管機關研商，並參
    酌德國、美國之標準，認以酒精呼氣測試結果，酒精濃度每
    公升為0.55毫克以上，仍駕駛動力交通工具者，因肇事率為
    一般正常人之10倍，可認為已達不能安全駕駛之標準（法務
    部88年11月24日（88）法檢字第4334號函參照）。本件被告
    於飲酒結束後近2 小時測得之呼氣所含酒精濃度仍達到每公
    升0.62毫克，且因無法安全操控機車，而自行摔倒受傷，顯
    已達不能安全駕駛動力交通工具之程度，洵堪認定。
(三)被告雖於本院審理中以前詞置辯，惟被告所舉證人甲○○，
    經本院傳喚未到庭；另查，案發時被告摔倒之地點為嘉義縣
    梅山鄉○○村村里道路○○○路段上某無門牌號碼之工寮旁
    ，距離該處最近之建物門牌號碼為嘉義縣梅山鄉安靖村柿仔
    寮3 號，嘉義縣警察局竹崎分局大南派出所之警員鍾振元據
    報到場處理時，發現被告之車牌號碼000-0000號重型機車倒
    置於地上，被告則受傷倒臥機車旁，警員遂於採證後將機車
    立起，並拆除機車車牌送監理所繳銷，該機車之鑰匙為打開
    使用中，且機車大燈左側、左側方向燈、左側把手處均受損
    ，應係行駛中倒地，另肇事地點距離被告當日飲酒地點即嘉
    義縣梅山鄉安靖村柿仔寮10號約有500 公尺，距離被告所稱
    停放機車地點即安靖國小舊活動中心亦有20公尺等情，有現
    場照片6 張、本院98年7 月22日辦理刑事案件電話紀錄查詢
    表，以及警員鍾振元出具之報告在卷足稽（見警卷第10至12
    頁，本院交簡上字卷第30、47至48頁）。綜上足認被告案發
    當日確係飲酒結束後，騎乘上開機車行駛至肇事地點，因不
    勝酒力而自行摔車受傷倒地，其辯稱案發當日係走路摔倒，
    案發前上開機車已停放於他處多日、無法發動騎用云云，顯
    與事實不符，而係卸責之詞。本件事證明確，應予依法論科
    。
三、核被告所為，係犯刑法第185 條之3 之不能安全駕駛動力交
    通工具罪；被告前因詐欺案件，經本院以95年度嘉簡字911
    號判決判處有期徒刑4 月，如易科罰金，以銀元3 百元折算
    1 日確定，於95年9 月11日易科罰金執行完畢，其於受徒刑
    之執行完畢後，5 年以內故意再犯本件有期徒刑以上之罪，
    為累犯，應加重其刑。原審基於卷附事證，認被告罪證明確
    ，而援引刑事訴訟法第449 條第1 項前段、第454 條第2 項
    ，刑法第185 條之3 、第47條第1 項、第41條第1 項前段，
    刑法施行法第1 條之1 第1 項，逕以簡易判決判處被告拘役
    40日，並諭知易科罰金之折算標準，經核其認事用法並無不
    當；又被告前曾於89年間因酒後駕車而犯不能安全駕駛動力
    交通工具罪，業如前述，並有臺灣臺中地方法院89年度偵字
    第20019 號聲請簡易判決處刑書附卷可參，竟不知悔改，再
    為相同犯行，原審量處被告拘役40日，量刑亦未過重。被告
    上訴意旨猶執前詞否認犯行，為無理由，應予駁回。
四、被告於本院98年7 月30日合議審理期日，經合法傳喚，無正
    當理由不到庭，爰依刑事訴訟法第371 條規定，不待其陳述
    ，由檢察官一造辯論逕行判決，併此敘明。
據上論斷，應依刑事訴訟法第455條之1第1項、第3項、第368 條
、第371條，判決如主文。
本案經檢察官楊騏嘉到庭執行職務。
中    華    民    國    98    年    7     月    31    日
                  刑事第三庭  審判長法  官  陳仁智
                                    法  官  鄭雅文
                                    法  官  陳蒨儀
以上正本證明與原本無異。
本件不得上訴。
中    華    民    國    98    年    7     月    31    日
                                    書記官  楊國色
附錄本判決論罪法條：
刑法第185條之3
服用毒品、麻醉藥品、酒類或其他相類之物，不能安全駕駛動力
交通工具而駕駛者，處1年以下有期徒刑、拘役或科或併科15萬
元以下罰金。


司法院資訊處製作；財團法人民間司法改革基金會備份。
